【裁判字號】    90,易,671
【裁判日期】    901022
【裁判案由】    竊盜
【裁判全文】
臺灣桃園地方法院刑事判決                            九十年度易字第六七一號
    公  訴  人  臺灣桃園地方法院檢察署檢察官
    被      告  己○○
右列被告因竊盜案件，經檢察官提起公訴（九十年度偵字第二六四三號），本院判決
如左：
    主  文
己○○無罪。
    理  由
一、按犯罪事實應依證據認定之，無證據不得推定其犯罪事實，刑事訴訟法第一百五
    十四條定有明文。又認定不利於被告之事實，須依積極證據，苟積極證據不足為
    不利於被告事實之認定時，即應為有利於被告之認定，更不必有何有利之證據，
    最高法院三十年上字第八一六號著有判例可資參照。
二、本件公訴意旨略以：被告己○○意圖為自己不法之所有，於民國九十年二月三日
    夜間凌晨二時許，由桃園縣中壢市○○○街四號一樓後門，侵入該址由被害人乙
    ○○與其男友所開設之「話題網際網路公司」之店內，更進入店面後方乙○○之
    臥房，趁徐女熟睡之際，竊得乙○○所有之黑色、紅色外套各一件（紅色外套內
    有鑰匙一串、身分證一枚及新台幣一千三百元），嗣乙○○因聽得聲響而驚醒，
    發覺己○○在其臥室內翻找財物，乃大聲呼救，己○○因即逃出屋外，惟仍遭乙
    ○○與其家人報警到場查獲，並起出己○○所竊得而於逃離現場時在半途丟棄之
    黑色外套一件及鑰匙一串，因認被告涉有刑法第三百二十條第一項之竊盜罪嫌等
    語。
三、訊之被告堅決否認有前述犯行，辯稱：「我沒有做，我那天是要去消費的，那天
    很冷，我自後門進入，一進去他們就在喊小偷，我聽他們叫小偷時我就出來，我
    走還不到五十公尺，他們就把我圍住，並搜身，搜我汽車，還到我家中去搜，結
    果都沒搜到，到派出所後她們才補送來一串鑰匙與夾克，並說還有遺失其它物品
    等語。
四、查公訴認被告有前述竊盜犯嫌，係以：前開事實業經被害人乙○○在警訊及偵
    查中證述被告確有闖入其房間內翻找財物及經人追捕過程中丟贓等行為、警方
    在現場起獲由被告丟棄之外套及鑰匙為憑，復有被害人所立具之贓物領據在卷、
    被害人之店其時猶在營業中，一般人若要入內消費亦均會自店門進出，豈有會
    因此即自後門進入之舉？故被告所辯顯然已違常情等論點為據。經查：
（一）案發時被害人經營網際網路店之後面鐵門及玻璃門均沒有鎖，其店內之客人係
      可自前後門自由進出，被害人於案發當日凌晨一時半許曾起床幫客人結帳，並
      送該客人自後門離開等情，業據被害人於九十年八月十四日本院履勘現場時陳
      述在卷。另案發當時該店前門鐵捲門係拉下至一半，約一公尺高度，亦據被告
      及被害人分別於警訊及偵訊中陳述在卷。是被告自陳其不願自前門彎腰進入，
      故從後門進入被害人店內，雖嫌頑固，但亦非全無可能，尚不得以被告有此行
      為，即認其自後門進入之目的必定在「行竊」。
（二）本件被害人於偵查中固提及贓物有二：黑色夾克一件及鑰匙一串（三支），並
      由其出具贓物領據領回及照片二紙附卷可參。惟該二物品並非警員在現場查獲
      ，而係被害人或其友人在現場或在派出所提出，警員並未親眼看到起獲該二物
      品之情形，另警員到場時並未在被告身上、所駕駛之車上及被告住處查獲任何
      贓、證物等情，業據證人，即承辦本案桃園縣警察局中壢分局龍興派出所警員
      丙○○、丁○○、戊○○分別於本院九十年九月十日調查及十月八日審理時證
      述在卷。公訴人稱：該二物品為警方在現場起獲等語，尚有誤會。
（三）被害人於警訊中稱：我先生顧店的弟弟就開始追，蕭嫌沿路就把黑色外套丟於
      路旁，．．，警方未到現場時，我有發現蕭嫌丟東西，事後我在現場之輕機車
      ＶＢ─三二八前置物箱內發現我放置於紅色外套內之家裡鑰匙一串等語。是依
      被害人所前述黑色外套係由被害人先生之弟弟發現，鑰匙則係被害人發現。惟
      證人，即被害人之先生甲○○於本院履勘現場及九十年九月二十六日調查時則
      稱：（親眼看見被告丟外套之人）我有約他上午八時三十分，但他沒有來，不
      知其姓名住址等語，顯示其所稱發現被告丟黑色外套之人並非其弟弟，與被害
      人警訊中所述不符（嗣經本院限期陳報該名證人之年籍姓名到院，惟迄本件辯
      論終結止，均未陳報，致本院無法傳訊）。是公訴人及被害人稱「被告沿路就
      把黑色外套丟於路旁」等語，尚乏證據證明。再如被害人及證人甲○○所稱：
      「被告被發現逃走時，即為其店內客人追趕至前述輕機車前被圍住，並通知警
      方到場將其逮捕」，則被告如何能在眾目睽睽之下將被害人之鑰匙丟棄在機車
      前置物箱內，而不為圍捕之人發現，直到警員到場後於警員盤問被告時才找到
      ？況且，如被害人所稱：該鑰匙係與現金一千三百元放在紅色外套內，而紅色
      外套係一點半起床時，即發現不見了等語，則該鑰匙如係被告所竊取，被告在
      不到三十分鐘後（凌晨二時許）即被查獲，則該紅色外套及一千三百元應會在
      被告身上、車內或其住處一併起獲。
（四）又被害人於本院履勘時仍堅稱：其於凌晨二時許聽到聲音醒來發現被告在其房
      間內找東西等語。惟其先前於一時三十分許起床為客人結帳後，繼續睡覺，則
      其在二時許時驚醒後，在初醒迷糊之際，能否清楚地看清係被告在找東西？亦
      值懷疑。
（五）綜上所述，本院審酌公訴人提出及本院依職權調查之證據，尚難得確實之積極
      證據，足以證明被告有前述竊盜犯行，依首開說明，自應為無罪之諭知。
五、據上論斷，應依刑事訴訟法第三百零一條第一項前段，判決如主文。
本案經檢察官陳美華到庭執行職務。
中      華      民      國    九十      年      十      月    二十二    日
                                  臺灣桃園地方法院刑事第六庭
                                      法  官  潘進順
右正本證明與原本無異。
如不服本判決書應於送達後十日內向本院提出上訴狀。
                                      書記官  林聖哲
中華      民      國    九十      年      十      月    二十三    日


司法院資訊處製作；財團法人民間司法改革基金會備份。
